

\vspace{3.5em}
\noindent \begin{minipage}{\textwidth}
\stepcounter{mallinumber}
\noindent \textbf{Tüüpsõnamall \arabic{mallinumber}\,\vadja{kitai}}\\

\begin{sideways}
\begin{tabular}{l l}
muutvormimall & tunnused \\
\hline
\underline{kita}\,$\oplus$\,i & \textsc{ sg nom } \\
\underline{kita}\,$\oplus$\,ja & \textsc{ sg gen } \\
\underline{kita}\,$\oplus$\,ja & \textsc{ sg par } \\
\underline{kita}\,$\oplus$\,jasõ & \textsc{ sg ill } \\
\underline{kita}\,$\oplus$\,jaz & \textsc{ sg ine } \\
\underline{kita}\,$\oplus$\,jass & \textsc{ sg ela } \\
\underline{kita}\,$\oplus$\,jallõ & \textsc{ sg all } \\
\underline{kita}\,$\oplus$\,jall & \textsc{ sg ade } \\
\underline{kita}\,$\oplus$\,jalt & \textsc{ sg abl } \\
\underline{kita}\,$\oplus$\,jassi & \textsc{ sg tra } \\
\underline{kita}\,$\oplus$\,jassaa & \textsc{ sg ter } \\
\underline{kita}\,$\oplus$\,jaka & \textsc{ sg com } \\
\underline{kita}\,$\oplus$\,jad & \textsc{ pl nom } \\
\underline{kita}\,$\oplus$\,jojõ & \textsc{ pl gen } \\
\underline{kita}\,$\oplus$\,joit & \textsc{ pl par } \\
\underline{kita}\,$\oplus$\,joisõ & \textsc{ pl ill } \\
\underline{kita}\,$\oplus$\,joiz & \textsc{ pl ine } \\
\underline{kita}\,$\oplus$\,joiss & \textsc{ pl ela } \\
\underline{kita}\,$\oplus$\,joillõ & \textsc{ pl all } \\
\underline{kita}\,$\oplus$\,joill & \textsc{ pl ade } \\
\underline{kita}\,$\oplus$\,joilt & \textsc{ pl abl } \\
\underline{kita}\,$\oplus$\,joissi & \textsc{ pl tra } \\
\underline{kita}\,$\oplus$\,joissaa & \textsc{ pl ter } \\
\underline{kita}\,$\oplus$\,joika & \textsc{ pl com } \\
\end{tabular}
\end{sideways}
\captionof{table}{Tüüpsõnamall \arabic{mallinumber}\,\vadja{kitai} ekstraheeritud muutvormimallid.}
\label{tab:tüüpsõnamall-kitai}

\end{minipage}

 
\vspace{1em}
\noindent Tüüpsõnamall \vadja{kitai} ei hõlma teisi lekseeme vormi\-sõnastikus.
